【裁判字號】    95,易,1143
【裁判日期】    950626
【裁判案由】    詐欺
【裁判全文】
臺灣臺北地方法院刑事判決              95年度易字第1143號
公  訴  人  臺灣臺北地方法院檢察署檢察官
被      告  甲○○
                    （另案於臺灣臺北監獄臺北分監執行中）
上列被告因詐欺案件，經檢察官聲請簡易判決處刑（95年度偵字
第5851號），本院簡易庭受理後（受理案號：95年度簡字第1553
號），認不宜逕以簡易判決處刑，改適用通常程序，嗣因被告就
被訴事實為有罪之陳述，經本院告知簡式審判程序意旨，並聽取
公訴人及被告之意見後，本院合議庭裁定由受命法官獨任依簡式
審判程序審理，茲判決如下：
    主  文
甲○○幫助意圖為自己不法之所有，以詐術使人將本人之物交付
，累犯，處有期徒刑肆月，如易科罰金，以參佰元折算壹日。
    事  實
一、甲○○前因違反妨害兵役條例案件，經臺灣臺中地方法院以
    90年度易字第592號判處有期徒刑7月確定，甫於民國92年8
    月10日縮刑期滿執行完畢。詎其猶不知悔改，明知社會上詐
    騙案件層出不窮，並可預見將自己之銀行帳戶存摺、金融卡
    及密碼交付他人使用，恐遭利用作為人頭帳戶，待騙徒對被
    害人施以詐術得逞致被害人匯入款項後，再予提領運用，竟
    基於幫助他人詐欺取財之未必故意，於向陽信商業銀行木柵
    分行（下稱陽信銀行）申請帳號00000000000號帳戶後，在
    不詳時間、地點，以不詳方式，將上揭帳戶之存摺、提款卡
    及密碼，交付真實姓名、年籍不詳之詐欺集團成員使用。俟
    該不詳詐欺集團成員於取得甲○○前揭帳戶後，即與其詐欺
    集團成員，共同基於詐欺之犯意聯絡，由其中一男性成員佯
    裝歹徒，另一名男性成員假扮乙○○之子，於94年11月18日
    下午7時31分，撥打電話給乙○○，向乙○○佯稱其子為人
    擔保而遭綁架，要其匯款始釋放其子，該男性詐欺集團成員
    並於電話中佯為哭泣求救，乙○○護子心切，因而陷於錯誤
    ，於當日分別匯款新臺幣（下同）2萬元及6,000元至甲○○
    前開帳戶內，旋遭提領一空。嗣乙○○發覺受騙，旋即報警
    處理，因而查獲上情。
二、案經乙○○訴由臺北市政府警察局文山第一分局報請臺灣臺
    北地方法院檢察署檢察官偵查後聲請簡易判決處刑，本院受
    理後，認不宜逕以簡易判決處刑，改用通常訴訟程序審理，
    嗣本院於準備程序中經訊問被告自白犯罪後，認為宜以簡式
    審判程序審理。
    理  由
壹、程序方面：
    按本件被告甲○○所犯係死刑、無期徒刑、最輕本刑為3年
    以上有期徒刑以外之罪，其於準備程序就前揭被訴事實為有
    罪之陳述，經本院告知簡式審判程序之旨，並聽取其與公訴
    人之意見後，本院認無不得或不宜改依簡式審判程序進行之
    處，爰依刑事訴訟法第273條之1第1項、第284條之1，裁定
    本件由受命法官獨任進行簡式審判程序，合先敘明。
貳、實體部分：
一、證據之認定：
    上述犯罪事實，業據被告於本院審理時供承不諱，並經告訴
    人乙○○於警詢時指訴綦詳，復有被告所開設之銀行對帳單
    、基本資料及自動櫃員機交易明細等在卷可資佐證。是依上
    述補強證據已足資擔保被告於本院審理中就前開犯罪事實所
    為之任意性自白具有相當程度之真實性，而得使本院確信被
    告前述自白之犯罪事實確屬真實，從而依刑事訴訟法第156
    條第1項「被告之自白，非出於強暴、脅迫、利誘、詐欺、
    疲勞訊問、違法羈押或其他不正之方法，且與事實相符者，
    得為證據。」及同條第2項「被告之自白，不得作為有罪判
    決之唯一證據，仍應調查其他必要之證據，以察其是否與事
    實相符。」規定，本院自得依被告前述自白及各該補強證據
    認定被告確有為前述犯行，本件事證明確，被告犯行堪以認
    定。
二、論罪科刑之法律適用：
  (一)查金融存款帳戶，屬於個人財產權益，其與儲戶存摺、印章
    、提款卡相結合，專屬性、私密性更高，除非本人或與本人
    具密切之關係者，難認有何理由可自由使用私人之存摺、印
    鑑及提款卡，一般人亦均有應妥善保管上開物件，防止被他
    人冒用之認知。且近來詐欺集團犯案每每利用人頭帳戶為其
    犯罪工具，若任意提供自己帳戶及其相關物件資料予不明人
    士使用，將有遭他人作為詐欺犯罪時，非正當資金進出之用
    之不法用途，此為具有社會生活經驗之成年人所得認識，本
    件被告任意交付其帳戶資料予不認識之人，即有以己帳戶供
    他人作為詐欺犯罪時使用之未必故意甚明。惟被告甲○○僅
    提供其帳戶之相關物件，為他人之詐欺取財犯行提供助力，
    尚無以自己實施詐欺犯罪之意思，而與他人有詐欺犯罪之犯
    意聯絡，或被告甲○○有直接參與詐欺犯罪構成要件行為之
    分擔情事，尚非共同正犯。是核被告所為，均係犯刑法第30
    條第1項、第339條第1項之幫助詐欺取財罪。被告幫助他人
    犯罪，應依刑法第30條第2項從犯之規定，按正犯之刑減輕
    之。又該真實姓名、年籍均不詳之詐欺集團成員數人間就上
    開詐欺犯行，有犯意聯絡及行為分擔，為共同正犯。
  (二)爰審酌被告因一時貪圖小利，提供帳戶予犯罪集團使用，影
    響社會正常交易安全，增加被害人尋求救濟之困難，並使犯
    罪之追查趨於複雜，及其提供帳戶所獲利益，且於犯罪後坦
    承犯行不諱，暨被告犯罪之動機、目的、手段、生活狀況、
    品行、智識程度等一切情狀，量處如主文所示之刑，並諭知
    易科罰金之折算標準。
三、據上論斷，應依刑事訴訟法第452條、第273條之1第1項、第
    299條第1項前段，刑法第30條第1項前段、第2項、第339 條
    第一項、第41條第1項前段，罰金罰鍰提高標準條例第1條前
    段、第2條，判決如主文。
本案經檢察官郭昭吟到庭執行職務。
中    華    民    國    95    年    6     月    26    日
                  刑事第十二庭  法  官  曾正龍
以上正本證明與原本無異。
如不服本判決，應於判決送達後10日內，向本院提出上訴狀。
                                書記官  彭自青
中    華    民    國    95    年    6     月    26    日
附錄本案論罪科刑法條全文：
中華民國刑法第339條
意圖為自己或第三人不法之所有，以詐術使人將本人或第三人之
物交付者，處5年以下有期徒刑、拘役或科或併科1千元以下罰金
。
以前項方法得財產上不法之利益或使第三人得之者，亦同。
前2項之未遂犯罰之。


司法院資訊處製作；財團法人民間司法改革基金會備份。
